【裁判字號】    97,易緝,43
【裁判日期】    970711
【裁判案由】    毒品危害防制條例
【裁判全文】
臺灣士林地方法院刑事判決              97年度易緝字第43號
公  訴  人  臺灣士林地方法院檢察署檢察官
被      告  甲○○
                    （現於臺灣臺北監獄士林分監執行中）
上列被告因違反毒品危害防制條例案件，經檢察官提起公訴（96
年度毒偵字第1934號），被告就被訴事實為有罪之陳述，本院裁
定依簡式審判程序審理，並判決如下：
    主  文
甲○○施用第二級毒品，累犯，處有期徒刑陸月，如易科罰金，
以新臺幣壹仟元折算壹日。
    事  實
一、甲○○前因施用毒品，經觀察、勒戒後，認無繼續施用毒品
    傾向，經臺灣板橋地方法院檢察署檢察官於民國88年4 月7
    日釋放而執行完畢，並於88年4 月23日以88年度偵字第7156
    號不起訴處分確定。又於92年4 月間施用毒品，經觀察、勒
    戒後，認有繼續施用毒品傾向，經臺灣板橋地方法院92年度
    毒聲字第1847號裁定強制戒治，於92年11月11日停止戒治出
    所，所餘戒治期間付保護管束，嗣於93年1 月9 日因法律修
    正免除戒治（強治戒治未執行完畢），並經臺灣板橋地方法
    院92年度訴字第1643號判處有期徒刑8 月，另持有第二級毒
    品部分判處有期徒刑4 月，應執行有期徒刑10月確定。又於
    92年12月間因施用毒品，經本院93年度士簡字第815 號判決
    處有期徒刑5 月確定，上開2 案接續執行，於94年7 月29日
    縮刑期滿執行完畢。詎仍不知悔悟，於前案觀察、勒戒執行
    完畢釋放後5 年內，再犯前揭施用毒品之罪，且經法院判決
    確定後，復基於施用第二級毒品甲基安非他命之犯意，於96
    年6 月22日下午，在臺北縣三重市友人住處施用第二級毒品
    甲基安非他命（起訴書誤為安非他命），為警於96年6 月23
    日23時30分許在臺北縣淡水鎮○○路229 號查獲，經採集其
    尿液送驗後，呈甲基安非他命陽性反應，始悉上情。
二、案經臺北縣政府警察局淡水分局報告臺灣士林地方法院檢察
    署檢察官偵查起訴。
    理  由
一、本件被告甲○○所犯非死刑、無期徒刑或最輕本刑有期徒刑
    3 年以上之罪，亦非高等法院管轄第一審案件，且於準備程
    序進行中，被告先就被訴事實為有罪之陳述，經告知被告簡
    式審判程序之旨，並聽取檢察官、被告之意見後，本院裁定
    進行簡式審判程序，是本件之證據調查，依刑事訴訟法第27
    3 條之2 規定，不受同法第159 條第1 項、第161 條之2 、
    第161 條之3 、第163 條之1 及第164 條至第170 條規定之
    限制，合先敘明。
二、上揭犯罪事實，業經被告甲○○坦承不諱，被告為警查獲後
    ，經採尿送臺灣檢驗科技股份有限公司以酵素免疫分析法初
    步檢驗，再以氣相層析質譜儀法確認檢驗結果，呈甲基安非
    他命陽性反應，有濫用藥物尿液檢體監管紀錄表、臺灣檢驗
    科技股份有限公司96年7 月16日CH/2007/70226 號濫用藥物
    尿液檢驗報告各1 紙附卷可稽（偵查卷第11、12頁）。按甲
    基安非他命經口服投與後約70% 於24小時內自尿中排出，約
    90% 於96小時內自尿水中排出，由於目前國內尿液中甲基安
    非他命之檢驗為鑑定其是否呈陽性反應尚未定其含量，且甲
    基安非他命成分之檢出與其投與方式、投與量、個人體質、
    採尿時間與檢測儀器之精密等諸多因素有關，因此僅憑尿液
    中呈現安非他命陽性反應，並無法確切推算吸用時間距採集
    時間之長短，惟依上述資料推算，最長可能不會超過4 日，
    有行政院衛生署藥物食品檢驗局81年2 月8 日（81）藥檢壹
    字第1156號函釋可稽。綜上，足認被告自白與事實相符，堪
    以採信。
三、按「修正毒品危害防制條例就施用毒品者，祇於『初犯』及
    『5 年後再犯』二種情形，有其追訴條件之限制，即須於初
    犯經觀察、勒戒或強制戒治釋放後，5 年內均無施用毒品之
    行為，始能認其前所實施之觀察、勒戒或強制戒治已足遮斷
    毒癮，而得於5 年後再犯時，再予適用初犯之規定，重行觀
    察、勒戒等程序。倘5 年內已經再犯，被依法追訴處罰，縱
    其第3 次（或第3 次以上）施用毒品之時間在初犯釋放5 年
    以後，即與『5 年後再犯』之情形有別，且因已於『5 年內
    再犯』，顯見其再犯率甚高，原實施觀察、勒戒或強制戒治
    ，已無法收其實效，而無5 年戒斷期之存在，自無再經觀察
    、勒戒及強制戒治之必要，應由檢察官逕行起訴，始符新法
    修正之本旨。」（最高法院95年度臺非字第59號、第65號判
    決、最高法院96年度第3 次刑事庭會議決議參照）。本件被
    告甲○○前因施用毒品，經觀察、勒戒後，認無繼續施用毒
    品傾向，經臺灣板橋地方法院檢察署檢察官於88年4 月7 日
    釋放而執行完畢，並於88年4 月23日以88年度偵字第7156號
    不起訴處分確定。惟其於上開觀察、勒戒執行完畢5 年內，
    又於92年4 月、12月間施用毒品，分別經臺灣板橋地方法院
    92年度訴字第1643號判處有期徒刑8 月、本院93年度士簡字
    第815 號判決處有期徒刑5 月確定等情，有臺灣高等法院被
    告前案紀錄表、臺灣士林地方法院檢察署刑案資料查註紀錄
    表、全國施用毒品案件紀錄表各1 份在卷可考。從而，被告
    本件犯行距上揭88年4 月7 日觀察、勒戒執行完畢雖已逾5
    年，惟被告在上揭觀察、勒戒執行完畢後5 年內，既又施用
    毒品，並經法院判處罪刑確定，揆諸上開說明，本件被告施
    用毒品犯行與毒品危害防制條例第20條第3 項所指「5 年後
    再犯」之情形不同，應依法訴追審理。本案事證明確，被告
    犯行堪以認定，應依法論科。
四、核被告甲○○所為，係犯毒品危害防制條例第10條第2 項之
    施用第二級毒品罪，其施用前、後持有第二級毒品之低度行
    為，為施用毒品之高度行為所吸收，不另論罪。被告有事實
    欄所載前案犯罪科刑並執行完畢之情形，有臺灣高等法院被
    告全國前案紀錄表1 份在卷可查，其受有期徒刑執行完畢後
    ，5 年內故意再犯本件有期徒刑以上之罪，為累犯，應依刑
    法第47條第1 項之規定加重其刑。爰審酌被告前曾有施用毒
    品之犯行，經觀察、勒戒之治療程序後，仍未戒除惡習而繼
    續施用，並考量其生活狀況、智識程度，施用毒品之次數，
    暨犯罪後坦承犯行等一切情狀，爰量處如主文所示之刑，並
    諭知易科罰金之折算標。
據上論斷，依刑事訴訟法第273 條之1 第1 項、第299 條第1 項
前段，毒品危害防制條例第10條第2 項、刑法第11條前段、第47
條第1 項、第41條第1 項前段，判決如主文。
本案經檢察官白忠志到庭執行職務。
中    華    民    國    97    年    7     月    11    日
                  刑事第三庭法  官  陳美彤
以上正本證明與原本無異。
如不服本判決，應於收受送達後10日內向本院提出上訴書狀，其
未敘述上訴理由者，應於上訴期間屆滿後20日內向本院補提理由
書狀（均須按他造當事人之人數附繕本）。
                            書記官  賴麗容
中    華    民    國    97    年    7     月    11    日
附錄本判決論罪法條全文
毒品危害防制條例第10條第2項
施用第二級毒品者，處3年以下有期徒刑。


司法院資訊處製作；財團法人民間司法改革基金會備份。
